最　高　行　政　法　院　裁　定
                                     100年度裁字第2273號
上  訴  人　宋佳倫
訴訟代理人　羅凱正律師
          　張志朋律師
         　 林佳瑩律師
被 上訴 人　臺北市選舉委員會
代　表　人　陳永仁
訴訟代理人　林雪姿
          　蔡淑儀
上列當事人間公職人員選舉罷免法事件，上訴人對於中華民國10
0年6月30日臺北高等行政法院100年度簡字第219號判決，提起上
訴，本院裁定如下：
　　主  文
上訴駁回。
上訴審訴訟費用由上訴人負擔。
　　理  由
一、按對於適用簡易程序之裁判提起上訴，須經本院許可。前項
    許可，以訴訟事件所涉及之法律見解具有原則性者為限，行
    政訴訟法第235條定有明文。所謂法律見解具有原則性，係
    指該訴訟事件所涉及之法律問題意義重大，而有加以闡釋之
    必要而言。
二、本件上訴人向被上訴人登記為民國99年臺北市第11屆議員選
    舉第5選舉區候選人，並繳交保證金新臺幣（下同）20萬元
    ，嗣選舉結束後，被上訴人於99年12月20日以北市選一字第
    0990350804號函（下稱原處分）以上訴人得票數未達公職人
    員選舉罷免法（下稱公職人員選罷法）第32條第4項最低票
    數標準之規定，所繳保證金不予發還。上訴人不服，循序提
    起行政訴訟，經原審法院駁回其訴。
三、上訴人對於高等行政法院適用簡易程序所為之判決，提起上
    訴，係以：（一）公職人員選罷法第32條第1項及第4項規定
    不當限制人民之參政權，使無資力者無法平等行使參政權，
    且就未當選者竟有發還與不予發還之不當區別而形成不合理
    之差別待遇，有違憲法第7條、第17條及第130條規定，亦不
    符憲法第23條比例原則，應為無效規定，原判決加以適用，
    亦未說明何以上訴人主張不值採取之理由，顯然違法違憲。
    其所涉及之法律見解具有原則上重要性，具有上訴利益。（
    二）公職人員選罷法第32條第1項未明確授權訂定選舉保證
    金之具體數額，被上訴人係依據中央選舉委員會99年4月6日
    第401次委員會議決議定保證金為20萬元，違反憲法第23條
    之授權明確性原則，原判決加以適用，顯然違法違憲。其所
    涉及之法律見解具有原則上重要性，具有上訴利益。（三）
    公職人員選罷法第32條規定違反公民與政治權利國際公約第
    2條、第25條及第26條規定，應為無效，故原判決加以適用
    ，亦未說明上訴人之主張為何不值採取之理由，顯然違法違
    憲。其所涉及之法律見解具有原則上重要性，具有上訴利益
    等語，為其論據。本院經核上訴意旨，無非係對原判決所不
    採之理由再行爭執，或以其個人主觀之法律見解，就原審取
    捨證據、認定事實、適用法律之職權行使，指摘其為不當，
    並無涉法律見解具有原則上之重要情事，有由本院統一法律
    上意見或加以闡釋之必要情形。上訴人提起上訴，不合首揭
    規定，不應許可，其上訴難謂合法，應予駁回。
四、據上論結，本件上訴為不合法。依行政訴訟法第249條第1項
    前段、第104條、民事訴訟法第95條、第78條，裁定如主文
    。
中　　華　　民　　國　　100　 年　　9　　 月　　15　　日
                    最高行政法院第七庭
                        審判長法官　蔡　進　田
                              法官　楊  惠  欽
                              法官　吳  東  都
                              法官　陳  金  圍
                              法官　江　幸　垠

以  上  正  本  證  明  與  原  本  無  異
中　　華　　民　　國　　100　 年　　9　　 月　　16　　日
　　　　　　　　　　　　　　　書記官　邱　彰　德